臺灣高等法院刑事裁定　　　　　　　　 96年度毒抗字第236號
抗　告　人
即　被　告　甲○○
上列抗告人因違反毒品危害防制條例案件，不服臺灣台北地方法
院96年度毒聲字第339號，中華民國96年5月17日裁定（聲請案號
：臺灣台北地方法院檢察署96年度聲戒字第59號），提起抗告，
本院裁定如下：
    主  文
抗告駁回。
    理  由
一、按施用毒品者，於裁定送觀察、勒戒後，檢察官依據勒戒處
    所之陳報，認受觀察、勒戒人有繼續施用毒品之傾向者，檢
    察官應聲請法院裁定令入戒治處所施以強制戒治，其期間為
    6個月以上，至無繼續強制戒治必要為止，但最長不得逾1年
    ，毒品危害防制條例第20條第2項定有明文。
二、本件抗告人即被告甲○○因施用第一級毒品海洛因，經原審
    以96毒聲字第23號裁定將其送觀察、勒戒後，經臺灣臺北看
    守所附設勒戒處所認有繼續施用毒品之傾向，有該看守所96
    年4月27日北所衛字第0961300158號函及所附96年4月19日「
    有無繼續施用毒品傾向證明書」在卷可稽（見95年毒偵字第
    3367號卷第62-65頁），足見抗告人確有繼續施用毒品之傾
    向，原審裁定抗告人令入戒治處所，施以強制戒治，其期間
    為6個月以上，至無繼續強制戒治之必要為止，但最長不得
    逾1年，核無不合。
三、抗告意旨略以：抗告人於勒戒前已戒斷毒品，如執行第1次
    採尿時有血尿，無毒品反應，何來繼續施用毒品傾向？倘靠
    與心理醫師言談後強制戒治，實讓抗告人難服。又依觀察勒
    戒之裁定依毒品危害防制條例第20條第2項前段應在2個月內
    裁定，然抗告人在96年3月12日入勒戒治所，於同年6月25日
    才接獲裁定，並裁定日期為96年5月17日已逾期近一個星期
    ，顯然已違反程序；又抗告人家中尚有年邁慈顏及嗷嗷待哺
    之嬰孩，抗告人有改過向善之心，請求給予自新機會云云。
四、經查：按受觀察勒戒人經觀察勒戒結果有繼續施用毒品傾向
    者，於勒戒處所依法院或由少年法院（庭）裁定移送戒治處
    所施以強制戒治前，應繼續收容。其收容期間計入戒治期間
    ，為觀察勒戒處分執行條例第8條第2項後段所明定。依上開
    規定可知，法院裁定令被告強制戒治，並無如羈押須於羈押
    期間屆滿前裁定並送達於被告，否則應即將被告釋放之規定
    ，法院縱未於觀察勒戒期間屆滿前裁定令被告入戒治處所施
    以強制戒治，勒戒處所亦應於裁定移送戒治處所施以強制戒
    治前繼續收容，收容期間則計入戒治期間，此對於受戒治人
    之權益並無影響。是以，本件被告既經認定有繼續施用毒品
    傾向，勒戒處所於法院裁定抗告人移送戒治處所施以強制戒
    治前，自應依法繼續收容，其收容期間並計入戒治期間，於
    法並無違誤。又毒品危害防制條例第20條第2項之規定係在
    對於受觀察勒戒人有無繼續施用毒品傾向者法院應為之處斷
    ，並無規定法院應於一定期間內為之，抗告意旨以法院應於
    2個月內裁定云云，容有誤會。被告以觀察勒戒期間屆滿後
    至收受法院裁定強制戒治前之期間乃違反程序為由，指摘原
    裁定不當，為無理由。至於抗告人所指之其他事由，均予認
    定其有無繼續施用毒品傾向無涉，併此敘明。原裁定據以裁
    定抗告人令入戒治處所強制戒治，並諭知戒治期間，經核並
    無不合。本件抗告為無理由，應予駁回。
據上論斷，應依刑事訴訟法第412條，裁定如主文。
中　　華　　民　　國　　96　　年　　7 　　月　　12　　日
　　　　　　　　　刑事第8 庭審判長法　官　鄭文肅
　　　　　　　　　　　　　　　　  法　官　陳貽男
　　　　　　　　　　　　　　　　  法　官　張明松
以上正本證明與原本無異。
不得再抗告。
                                  書記官  柯月英
中　　華　　民　　國　　96　　年　　7 　　月　　12　　日
